【裁判字號】    95,裁,1535
【裁判日期】    950720
【裁判案由】    進口貨物核定完稅價格
【裁判全文】
最  高  行  政  法  院  裁  定
                                     95年度裁字第01535號
上  訴  人  金寰亞有限公司
代  表  人  甲○○
被 上訴 人  財政部基隆關稅局
代  表  人  李榮達
上列當事人間因進口貨物核定完稅價格事件，上訴人對於中華民
國94年3月9日臺北高等行政法院93年度訴字第306號判決，提起
上訴，本院裁定如下︰
    主  文
上訴駁回。
上訴審訴訟費用由上訴人負擔。
    理  由
一、按對於高等行政法院判決上訴，非以其違背法令為理由，不
    得為之，行政訴訟法第242條定有明文。是對於高等行政法
    院判決上訴，若未具體說明原判決違背何項法令、不適用或
    如何適用不當之具體情事，即非主張原判決違背法令以為上
    訴理由，其上訴不應准許。
二、本件上訴意旨略謂：被上訴人既未依上訴人提供實際進口交
    易價格每瓶菲幣480元（折合新台幣26元），依關稅法第25
    條第一優先規定核課，亦未依次順位上訴人提供國內確實之
    銷售價格核定完稅價格，卻以最後順位所查得資料核課，顯
    係違法。上訴人原於民國90年5月以每箱US42元（每瓶折合
    新台幣122.5元）自菲律賓進口關老爺酒4,923箱，L/C開立
    每箱US23元，並於91年1月28日、91年2月4日、91年2月6日
    分別報關為123箱、100箱、100箱，於第三批未領前發現核
    定關稅過高，且市場行情未如預期，第三批請重新鑑價未果
    被拍賣，餘於91年11月11日退運出口，並與出口商重新協議
    降價為每瓶480元菲幣（折合新台幣約26元），於91年11月
    27日再辦進口手續，交易價格確實，其實已符關稅法第25條
    規定按交易價格核定完稅價格。原判決認退運出口後原船原
    櫃再報進口，未修正L/C且未載名溢付金額處理方式無法證
    實同意書為真，按退運再進口均原船原櫃係為節省交易運輸
    、報關、稅負及資金成本所致，係交易正常考量。又未修正
    L/C係因L/C金額早已為供應商押匯，如何能再修正。至協議
    書未載明溢付處理方式，按當時仍屬緊急協商狀況，在貨款
    已被供應商領取L/C價格每箱US23元佔貨款之54.8%，能將重
    要事項交易價格明於書面已屬艱辛工作。溢付款項只能求
    得供應商默許從以後交易款項找補，因本案關稅核課爭議造
    成原先與供應商生意無法持續，怎可欲加之罪何患無詞。至
    於原判決援引財政部所頒同業利潤標準毛利率為64%及本案
    進口價格前後差異（即下降）80%，且來貨關稅40%，以推論
    申報價不足採信，按台灣已接近已開發國家，菲律賓乃落後
    國家，以此大差異類比成本、利潤，顯為不倫不類。雖自澳
    門進口每瓶新台幣15元，及本案進口酒最近被拍賣價每瓶新
    台幣60元（已不必再繳酒稅與關稅），無法逕作為本案採認
    直接證據，但亦顯示市場行情確屬如此。且如按完稅價格核
    定為新台幣122.5元、加計酒稅129.5元、關稅49元及營業稅
    15元，進口成本計316元，市場價格每瓶200元（含5%營業稅
    ）顯不相當；如按上訴人與供應商協議新價格每瓶新台幣26
    元、加計酒稅129.5元、關稅10.4元及營業稅8.3元、進口成
    本計新台幣174.2元，與市場價格每瓶200元係屬合理。再者
    ，如未按第一順位依關稅法第25條核定，亦應依同法第29條
    規定上訴人提示證據每瓶國內銷售價200元為核定完稅價格
    計算基礎，亦無末順位被上訴人依查得資料之適用云云。核
    其狀內容僅就原審取捨證據、認定事實之職權行使謂為未當
    ，然並未具體說明原判決確有如何違背法令之情形，依首開
    規定及說明，其上訴為不合法，應予駁回。
三、依行政訴訟法第249條第1項前段、第104條、民事訴訟法第
    95條、第78條，裁定如主文。
中    華    民    國    95    年    7     月    20    日
                  第二庭審判長法  官  廖  政  雄
                              法  官  鍾  耀  光
                              法  官  姜  仁  脩
                              法  官  簡  朝  振
                              法  官  胡  國  棟
以  上  正  本  證  明  與  原  本  無  異
中    華    民    國    95    年    7     月    20    日
                              書記官  張  雅  琴


司法院資訊處製作；財團法人民間司法改革基金會備份。
